臺灣臺南地方法院刑事判決　　　　　　　　　　　　九十一年度交易字第一八九號
　　公　訴　人　臺灣臺南地方法院檢察署檢察官
　　被　　　告　乙○○
　　　　　　　　甲○○
右列被告因過失傷害案件，經檢察官提起公訴（九十一年度調偵字第五二號），本院
判決如左：
    主  文
乙○○從事業務之人，因業務上之過失傷害人，處拘役肆拾日，如易科罰金，以參佰
元折算壹日。
甲○○因過失傷害人，處拘役肆拾伍日，如易科罰金，以參佰元折算壹日。
    事  實
一、乙○○係以騎機車運送便當予訂購之客戶為其平日之工作，乃從事駕駛業務之人
    。其於民國九十年十一月十三日上午（起訴書誤載為民國九十一年），駕駛車牌
    號碼ＥＦＫ—九三二號輕型機車，沿台南縣永康市永仁橋（台南縣永康市與仁德
    鄉之交界處）北側之永康市○○路三巷，由東往西方向行駛，而於同日上午十一
    時四十五分許，途經該巷與台南縣永康市○○路○段之交岔路口做左轉至永仁橋
    時，理應注意汽車行駛至交岔路口左轉彎時，應行至交岔路口中心處左轉，並不
    得佔用來車道搶先左轉，且應注意汽車行駛時，駕駛人應注意車前狀況，並隨時
    採取必要之安全措施，又依當時天候晴朗、日間自然光線、路面乾燥無缺陷、道
    路上未有任何障礙物、視距復屬良好等情形以觀，客觀上亦無不能注意之情事，
    其竟疏於注意車前狀況，且未行至交岔路口中心處，即貿然搶先左轉往南行駛。
    適有甲○○駕駛車牌號碼ＮＣＸ—八九九號重型機車，沿前述永仁橋南側之台南
    縣仁德鄉○○村○○○街，由西往東方向行經該處欲做左轉至永仁橋時，亦原應
    注意汽車行駛至交岔路口左轉彎時，應行至交岔路口中心處左轉，並不得佔用來
    車道搶先左轉，且應注意汽車行駛時，駕駛人應注意車前狀況，並隨時採取必要
    之安全措施，又依當時前述各項情形以觀，客觀上亦無不能注意之情事，甲○○
    竟亦疏於注意行前狀況，且未行至交岔路口中心處，即貿然搶先左轉往北行駛。
    乙○○、甲○○二人因分別有上開疏失，以致貿然左轉行至上開永仁橋上而看見
    對方時，均已避煞不及，而造成兩部機車於該橋上發生碰撞。碰撞後二人隨即人
    、車倒地，乙○○並因之受有左脛骨骨折與左手第四掌掌骨骨折等傷害；甲○○
    則因之受有雙側小腿挫傷之傷害。乙○○、甲○○二人於肇事後，犯罪未被有偵
    查權之公務員或機關發覺前，即分別向台南縣警察局永康分局警員表明係肇事者
    而自首，並皆坦承犯行進而接受裁判。
二、案經乙○○、甲○○二人分別訴由台南縣警察局永康分局報告臺灣臺南地方法院
    檢察署檢察官偵查起訴。
    理  由
一、右述犯罪事實，業據被告乙○○、甲○○二人分別於本院審理時坦白承認，核與
    二人於警訊時及偵審中所互相指訴之情節亦相符合，並有台南縣警察局道路交通
    事故調查報告表、被告甲○○所繪之事故現場圖各一紙及現場相片四張在卷可資
    佐證。又告訴人即被告乙○○、甲○○二人因本件車禍，而各受有如事實欄所載
    等傷害，復有台南市立醫院九十一年二月四日及九十一年一月三日診斷證明書各
    一紙附卷可參。
二、按汽車行駛至交岔路口左轉彎時，應行至交岔路口中心處左轉，並不得佔用來車
    道搶先左轉；又汽車行駛時，駕駛人應注意車前狀況及兩車併行之間隔，並隨時
    採取必要之安全措施，道路交通安全規則第一百零二條第一項第四款及第九十四
    條第三項分別定有明文。本件被告乙○○、甲○○二人騎機車行經交岔路口做左
    轉時，本均應注意前述道路交通安全規則，而案發當時天候晴朗、日間自然光線
    、路面乾燥無缺陷、道路上未有任何障礙物、視距復屬良好等情，亦有上述道路
    交通事故調查報告表載明可考，據此判斷，客觀上亦無不能注意之情事，其二人
    竟均疏於注意車前狀況，且未注意行至交岔路口中心處，即貿然搶先左轉，以致
    行至前開永仁橋上而發現對方時，均已避煞不及，而造成二車於該橋上發生碰撞
    ，並使對方分別受有如事實欄所載等傷害，故被告乙○○、甲○○二人之上述駕
    駛行為，顯均有過失。
三、況本件經送台灣省台南區行車事故鑑定委員會鑑定結果，亦持相同見解，有台灣
    省台南區行車事故鑑定委員會九十一年八月九日南鑑字第九一０九三一號函及所
    附之鑑定意見書一份在卷可憑，此結果更加證明被告乙○○、甲○○二人駕車肇
    事並致對方受傷之行為，確均有過失無疑。至被告乙○○、甲○○二人疏於注意
    車前狀況，且未注意行至交岔路口中心處，即貿然搶先左轉之駕駛行為，均係本
    件車禍之肇事原因，雖有前開鑑定意見書載明可證，然被告二人之上述過失，既
    與對方之過失併合而為本件車禍之肇事因素，則被告二人之過失，或可分別供為
    對方量刑時之斟酌，但被告二人自身之刑責，則不能因此相抵而獲得減免。又本
    件實際肇事地點，經互核被告乙○○、甲○○二人之指述情節，並參照警繪之事
    故現場圖及被告甲○○所自繪之現場圖示等資料結果，可知被告二人所騎機車發
    生碰撞之地點，應係位於前述永仁橋上無疑。而該橋復係位於台南縣永康市與仁
    德鄉之交界處，故被告乙○○於肇事當時，係沿永仁橋北側之永康市○○路三巷
    ，由東往西方向行駛，而在該巷與台南縣永康市○○路○段之交岔路口做左轉至
    永仁橋上，應可認定；另被告甲○○於肇事前，則應係沿前述永仁橋南側之台南
    縣仁德鄉○○村○○○街，由西往東方向，行經該處做左轉而行至永仁橋上，附
    此敘明。
四、此外，告訴人即被告乙○○、甲○○二人係因本次車禍，而分別受有如事實欄所
    載等傷害，故被告乙○○、甲○○二人之過失駕駛行為，與對方所受之傷害結果
    間，具有相當因果關係，復屬顯然，是本件事證已甚明確，被告二人之過失傷害
    犯行，均可認定。
五、查被告乙○○係以騎機車運送便當予訂購之客戶為其平日之工作，乃從事駕駛業
    務之人，其於前述時、地，騎機車肇事，並致告訴人即另一被告甲○○受傷，核
    其所為應係犯刑法第二百八十四條第二項前段之業務過失傷害罪。又被告甲○○
    所為，經核則係犯同條第一項前段之普通過失傷害罪。另被告乙○○、甲○○二
    人於肇事後，犯罪未被有偵查權之公務員或機關發覺前，即分別向台南縣警察局
    永康分局警員表明係肇事者而自首，並均坦承犯行進而接受裁判等情，亦有卷附
    之九十一年八月十三日電話通話紀錄單一紙存卷可佐，是應各依刑法第六十二條
    前段自首之規定，減輕其刑。本院審酌被告乙○○、甲○○二人之生活狀況、品
    行、智識程度，及二人疏於注意車前狀況，且未注意行至交岔路口中心處，即貿
    然搶先左轉之駕駛行為，乃本件車禍之肇事原因，故二人之過失程度，經核並非
    輕微，又二人肇事後至今，仍未與對方就相關民事損害賠償事宜達成和解，而被
    告乙○○所受之傷勢雖較為嚴重，被告甲○○所受之傷勢雖較為輕微，但被告乙
    ○○之行為所觸犯者，則屬較重之業務過失傷害罪，以及被告二人犯罪後，均已
    坦白承認所為，犯後態度皆稱良好等一切情狀，分別量處如主文所示之刑，並各
    諭知易科罰金之折算標準。
據上論斷，應依刑事訴訟法第二百九十九條第一項前段，刑法第二百八十四條第一項
前段、第二項前段、第六十二條前段、第四十一條第一項前段，罰金罰鍰提高標準條
例第一條前段、第二條，判決如主文。
中    華    民    國      九十一      年      九         月      十三   日
                              臺灣臺南地方法院交通法庭
                                  法  官    陳  志  成
右正本證明與原本無異
如不服本判決應於送達後十日內向本院提出上訴狀
                                  書記官    彭  建  山
中    華    民    國      九十一      年      九         月      十三   日
附錄本案論罪科刑法條全文：
中華民國刑法第二百八十四條
因過失傷害人者，處六月以下有期徒刑、拘役或五百元以下罰金，致重傷者，處一年
以下有期徒刑、拘役或五百元以下罰金。
從事業務之人，因業務上之過失傷害人者，處一年以下有期徒刑、拘役或一千元以下
罰金，致重傷者，處三年以下有期徒刑、拘役或二千元以下罰金。
